【裁判字號】    99,訴,86
【裁判日期】    990212
【裁判案由】    損害賠償
【裁判全文】
臺灣嘉義地方法院民事裁定  99年度訴字第86號
原      告  乙○○
被      告  甲○○
上列當事人間請求損害賠償事件，係原告於本院98年度交易字第
247 號過失傷害刑事案件提起附帶民事訴訟（98年度交附民字第
117 號），經本院刑事庭於民國98年12月31日裁定移送前來，本
院裁定如下：
    主  文
原告之訴駁回。
    理  由
一、原告起訴主張略以：被告於民國98年1 月25日凌晨1 時許，
    在嘉義市○○路某KTV 內飲用啤酒約6 、7 瓶後，已達輕度
    協調功能降低、反應較慢、感覺減低、影響駕駛等輕度酒精
    中毒程度，不能安全駕駛車輛，卻仍於同日凌晨5 時許，駕
    駛車牌號碼7766—UJ號自用小客車離去，欲返回嘉義縣太保
    市○○○○○路24巷6 號住處。嗣於同日凌晨6 時7 分許，
    行經未劃車道線、行車分向線之嘉義縣太保市北新裡溪底寮
    產業道路時，本應注意駕駛人於行駛前應注意燈光須詳細檢
    查確實有效；於汽車行駛中應注意車前狀況，並隨時採取必
    要之安全措施；飲用酒類後其吐氣所含酒精濃度超過每公升
    0.25毫克者，不得駕車；行車速度，應依速限標誌或標線之
    規定，而在未劃線車道線、行車分向線或分向限制線之道路
    ，時速不得超過40公里等規定，而依當時情形，天候晴、晨
    光、路面乾燥、無缺陷、無障礙物且視距良好，並無不能注
    意之情事，竟疏未注意對向有原告騎乘車牌號碼FV3 —111
    號機車直行而來，即於酒後駕駛上開右前車燈故障不亮之自
    用小客車，以時速6 、70公里之速度衝撞原告上開機車，致
    原告當場人車倒地，因而受有左手橈骨及尺骨開放性骨折併
    部分皮膚壞死、右大腿股骨骨折、左小腿撕裂傷併皮膚壞死
    及骨頭暴露等傷害，原告得依侵權行為之法律關係請求被告
    賠償下列損害：(1)減少工作收入新臺幣（下同）622,080 元
    、(2)支出醫療費用135,716 元及看護費211,550 元、(3)機車
    受損34,100元等財產上損害，及精神慰撫金100 萬元等語，
    並聲明：被告應給付原告2,003,446 元，及自刑事附帶民事
    訴訟起訴狀繕本送達之翌日起至清償日止，按年息百分之五
    計算之利息。
二、按「調解經法院核定後，當事人就該事件不得再行起訴、告
    訴或自訴。經法院核定之民事調解，與民事確定判決有同一
    之效力」、「除別有規定外，確定之終局判決就經裁判之訴
    訟標的，有既判力。」鄉鎮市調解條例第27條第1 項、第2
    項前段、民事訴訟法第400 條第1 項定有明文；又原告之訴
    ，其訴訟標的為確定判決之效力所及者，法院應以裁定駁回
    之，民事訴訟法第249 條第1 項第7 款亦有明文規定。而所
    謂判決之既判力，係關於為確定判決之事實審言詞辯論終結
    時之狀態而生，故在確定判決事實審言詞辦論終結前所生之
    事實，應受其既判力之拘束。
三、經查本件兩造因被告前開過失傷害損害賠償事件，於99年1
    月15日在嘉義縣太保市調解委員會成立調解，調解內容略以
    ：1.被告同意賠償原告醫療費用70萬元（不含汽機車強制責
    任險，汽機車強制責任險由原告自行向保險公司請領），原
    告願撤回…本院98年度交附民字第177 號事件；2.被告應於
    99 年2月28日前付清前開70萬元，如未為給付，原告得依調
    解內容強制執行；3.兩造願意放棄一切其餘與本案有關之民
    刑請求。前開調解經嘉義縣太保市公所送請本院審核，本院
    已於99年2 月2 日准予核定等情，業經本院調取本院99年度
    核字第914 號損害賠償卷宗查明在案。依前開調解內容以觀
    ，兩造已以原告因被告之前開侵權行為所受損害全部為對象
    、範圍，進行調解並成立前開內容之調解，該調解經本院核
    定後，已有與民事確定判決相同之效力（有既判力及執行力
    ）。是應認原告所提起之本件訴訟，其訴訟標的已為前開有
    與民事確定判決同一效力之調解效力所及，原告之訴即不合
    法，應以裁定駁回之。又本件為刑事附帶民事訴訟，未課徵
    裁判費且尚無其他訴訟費用發生，爰不為訴訟費用負擔之諭
    知，併此敘明。
四、依民事訴訟法第249 條第1 項第7 款裁定如主文。
中    華    民    國    99    年    2     月    12    日
                  民事第一庭  法  官  林望民
以上正本係照原本作成
如對本裁定抗告須於裁定送達後10日內向本院提出抗告狀
中    華    民    國    99    年    2     月    12    日
                              書記官  陳慶時

司法院資訊處製作；財團法人民間司法改革基金會備份。
